臺灣高等法院臺中分院刑事裁定　
111年度聲字第1920號
聲  請  人  臺灣高等檢察署臺中檢察分署檢察官     
受  刑  人  吳彥明



上列聲請人因受刑人數罪併罰有二裁判以上，聲請定其應執行之
刑（聲請案號：111年度執聲字第832號），本院裁定如下：
    主  文
吳彥明犯如附表所示各罪所處之刑，應執行有期徒刑壹年參月。
    理  由
一、聲請意旨略以：受刑人吳彥明因妨害自由數罪，先後經判決
    確定如附表，數罪中雖有刑法第50條第1項但書所列之情形
    ，惟受刑人已請求檢察官聲請定應執行刑，應依刑法第50條
    第2項、第53條、第51條第5款規定，定其應執行之刑，爰依
    刑事訴訟法第477條第1項聲請裁定等語。
二、按裁判確定前犯數罪者，併合處罰之；數罪併罰，有二裁判
    以上者，依刑法第51條之規定，定其應執行之刑；又宣告多
    數有期徒刑，於各刑中之最長期以上，各刑合併之刑期以下
    定其刑期，但不得逾30年。刑法第50條第1項前段、第53條
    、第51條第5款分別定有明文。次按數罪併罰之定應執行之
    刑，係出於刑罰經濟與責罰相當之考量，並非予以犯罪行為
    人或受刑人不當之利益，為一種特別的量刑過程，相較於刑
    法第57條所定科刑時應審酌之事項係對一般犯罪行為之裁量
    ，為定應執行刑之宣告，乃對犯罪行為人本身及所犯各罪之
    總檢視，除應考量行為人所犯數罪反應出之人格特性，並應
    權衡審酌行為人之責任與整體刑法目的及相關刑事政策，在
    量刑權之法律拘束性原則下，依刑法第51條第5款之規定，
    採限制加重原則，以宣告各刑中之最長期為下限，各刑合併
    之刑期為上限，但最長不得逾30年，資為量刑自由裁量權之
    外部性界限，並應受法秩序理念規範之比例原則、平等原則
    、責罰相當原則、重複評價禁止原則等自由裁量權之內部抽
    象價值要求界限之支配，以使輕重得宜，罰當其責，俾符合
    法律授與裁量權之目的，以區別數罪併罰與單純數罪之不同
    ，兼顧刑罰衡平原則（最高法院100年度台抗字第440號裁定
    意旨參照）。
三、經查：
　㈠受刑人因犯妨害自由等數罪，經臺灣臺中地方法院及本院先
    後判處如附表所示之刑確定，有各該案件判決及臺灣高等法
    院被告前案紀錄表在卷可查。受刑人所犯如附表編號1及編
    號2所示之罪，乃得易科罰金、得易服社會勞動之罪，附表
    編號3則屬不得易科罰金、不得易服社會勞動之罪，依刑法
    第50條第1項但書，原不得併合處罰，惟受刑人於111年9月1
    3日向檢察官聲請定應執行刑，此有臺灣臺中地方檢察署刑
    法第50條第1項但書案件是否請求定應執行刑調查表1份在卷
    可憑，本院認檢察官聲請定其應執行之刑為合法正當，應予
    准許。
  ㈡依最高法院110年度台抗大字第489號大法庭裁定意旨：「定
    應執行刑，不僅攸關國家刑罰權之行使，於受刑人之權益亦
    有重大影響，除顯無必要或有急迫情形外，法院於裁定前，
    允宜予受刑人以言詞、書面或其他適當方式陳述意見之機會
    ，程序保障更加周全。」予受刑人陳述意見之機會，經本院
    書面通知受刑人於期限內表示意見，而其具狀表示無意見，
    有本院陳述意見調查表在卷可憑，爰審酌受刑人所犯如附表
    各罪之整體犯罪非難評價、各行為所侵害法益之專屬性或同
    一性、數罪對法益侵害之加重效應、罪數所反映之受刑人人
    格特性與犯罪傾向、社會對此部分犯罪行為處罰之期待，並
    考量自由裁量之範圍，應受實現刑罰公平性，裁量時應遵守
    之比例原則、公平正義原則等內部性界限等一切情形，合併
    定其應執行之刑如主文所示。
　㈢末按所謂「裁判確定後」，凡裁判已確定即可，而不問該刑
    之執行是否已完畢，若其中數罪之刑業已執行完畢，並不因
    嗣後定其應執行刑，而影響先前該數罪已執行完畢之事實，
    僅係將來執行時應予折抵之問題（最高法院107年度台抗字
    第319號裁定意旨參照）。受刑人所犯如附表編號1所示之罪
    ，雖已執行完畢，此有臺灣高等法院被告前案紀錄表1份在
    卷可佐，惟此部分與其所犯如附表所示其餘之罪，因符合數
    罪併罰規定，故仍應合併定其應執行之刑，再由檢察官於執
    行時扣除已執行之部分，不致影響受刑人權益，附此敘明。
據上論結，應依刑事訴訟法第477條第1項，刑法第50條第2項、
第53條、第51條第5款，裁定如主文。
中　　華　　民　　國　　111 　年　　10　　月　　12　　日
　　　　　　刑事第一庭　審判長法　官　江　德　千
　　　　　　　　　　　　　　　法　官　簡　源　希
　　　　　　　　　　　　　　　法　官　柯　志　民
以上正本證明與原本無異。
如不服本裁定，應於收受送達後5日內向本院提出抗告書狀（須
附繕本）。因疫情而遲誤不變期間，得向法院聲請回復原狀。

　　　　　　　　　　　　　　　書記官　劉　雅　玲

中　　華　　民　　國　　111 　年　　10　　月　　12　　日
附表：受刑人吳彥明定應執行刑案件一覽表
編號  1 2 3 罪名  毀損 恐嚇危安 剝奪他人行動自由 宣告刑  有期徒刑3月 有期徒刑4月 有期徒刑9月 犯罪日期  107年6月12日 107年6月12日 107年10月6日 偵查(自訴)機關年度及案號  臺中地檢108年度偵字第11595、11596、15744號 臺中地檢108年度偵字第11595、11596、15744號 臺中地檢108年度偵字第11595、11596、15744號 最 後 事 實 審 法 院 臺中地院 本院 本院  案 號 108年度訴字 第1392號 110年度上訴字 第88號 110年度上訴字 第88號  判決日 期 109年7月29日 110年4月7日 110年4月7日 確定 判決 法 院 臺中地院 最高法院 最高法院  案 號 108年度訴字 第1392號 110年度台上字 第5668號 110年度台上字 第5668號  判決確定日 期 109年9月7日 110年11月24日 110年11月24日 是否為得易科罰金、得易服社會勞動之案件  均是 均是 均否 備註  臺中地檢110年度執字第7826號（已執畢） 臺中地檢110年度執 字第14184號 臺中地檢110年度執字第14183號